Inventaris van het archief van het geslacht Asser, (1610) 1797-1940
Nationaal Archief, Den Haag
- PAPIEREN VAN TOBIAS MICHAEL CAREL ASSER (1838-1913), VII
  - HOOGLERAAR, BUITENGEWOON HOOGLERAAR EN EMERITUSHOOGLERAAR AAN HET ATHAENEUM ILLUSTRE IN AMSTERDAM 1862-1913, C
    - Buitenuniversitaire aktiviteiten., 2
      - Lidmaatschap van wetenschappelijke instellingen., a
        - Overige instellingen., 3)
          - Stukken betreffende zijn lidmaatschap van de Koninklijke Academie van Wetenschappen en Schone Kunsten in België., 1899-1913.; 164-165
            - Briefwisseling, gevoerd naar aanleiding van zijn benoeming tot lid van de Academie. 1899., 164; 4 stukken
            - Ingekomen brieven bij Asser, rapporteur van de jury ter beoordeling van een prijsvraag voor de Prix de Laveleye, ingesteld door de Academie. 1907., 165; 1 omslag
          - Ingekomen brief van de algemeen secretaris van de Academia Româna, houdende zijn benoeming tot corresponderend lid in de historische sectie., 18 mei 1903.; 166; 1 stuk
          - Stukken betreffende zijn benoeming tot lid van de Académie des Sciences Morales et Politiques in Parijs., 1909.; 167; 1 omslag
      - Lidmaatschap van de Staatscommissie tot herziening der Grondwet. 1883-1887., b
        - Stukken betreffende zijn benoeming tot lid van de Staatscommissie tot herziening der Grondwet, met nota's over de door deze commissie te verrichten werkzaamheden., 1883-1884.; 168; 1 omslag
        - Ingekomen notulen van vergaderingen van de commissie., 1883-1884.; 169; 1 pak
        - Nota's van de commissie aan de minister van Binnenlandse Zaken, met bijlagen en eindrapport., 1883-1884.; 170; Gehectografeerd p; 1 pak
        - Concepten van rapporten van de subcommissie voor Hoofdstuk III, afdeling 6 en 7, door Asser, rapporteur van deze subcommissie, met bijlagen., 1883.; 171; 1 omslag
        - Briefwisseling., 1883-1884, 1887.; 172; 1 omslag
        - Stukken betreffende het optreden van Asser tijdens bijeenkomsten van de kiesvereniging Burgerplicht tot bevordering van een Grondwetsherziening., 1883, 1884.; 173; 1 omslag
        - Kranteartikelen over de werkzaamheden van de commissie, over de uitwerking van Assers voorstellen in lezingen voor liberale kiesverenigingen en naar aanleiding van over de Grondwetsherziening gevoerde polemieken., 1883-1888.; 174; 1 pak
        - Kamerstukken, houdende behandeling van de Grondwetsherziening, met een brochure over "de kiesbevoegdheid volgens de hedendaagsche wetgeving", door C. Bake., 1884-1887.; 175; 1 omslag
        - Kranteartikelen, houdende een debat tussen Asser en H.J.P.A. Kiersch over de interpretatie van het recht van oorlogsverklaring door de Kroon in het kader van de Grondwetsherziening., Maart 1887.; 176; 1 omslag
      - Conferenties., c
        - Kranteberichten over congressen van de internationale vereeniging ter bevordering van sociale wetenschappen in Brussel en Amsterdam, met prospectussen van het congres in Amsterdam, houdende afbeeldingen van Amsterdamse bezienswaardigheden., 1863, 1864.; 177; 1 omslag
          Asser was lid van de 1e sectie (wetgeving) van de vereniging.
        - Briefwisseling van Asser over de organisatie van het congres van de internationale vereeniging ter bevordering van sociale wetenschappen in Amsterdam., 1863-1864.; 178; 1 omslag
          de namen van de afzenders zijn opgenomen in de index.
        - Concept van een voordracht, gehouden voor de handelsvereeniging "Vervroegd Beursuur"., 16 januari 1887.; 179; 1 omslag
        - Teksten van redevoeringen, uitgesproken tijdens een vergadering van de Nederlandsche Juristen-Vereeniging over de uitvoerbaarheid van buitenlandse vonnissen in Nederland, met verslagen van de vergadering in het "Dagblad van Zuid-Holland en 's Gravenhage" en het "Weekblad van het Recht"., Augustus-september 1888.; 180; 1 omslag
        - "Algemeen Handelsblad" houdende artikelen over redevoeringen van Asser voor de eerste jaarlijkse bijeenkomstvan de Nederlandsche Juristen-vereeniging over beleningen., 5, 6 juli 1890.; 181; 2 stukken
        - Tekst van een toespraak, houdende "Beschouwingen over internationaal spoorwegrecht"., Z.j. (ca. 1895).; 182; 1 omslag
        - Stukken betreffende een uitnodiging aan Asser voor een lezing voor het congres van advocaten en juristen in St. Louis (U.S.A.) bij gelegenheid van de Wereldtentoonstelling aldaar., Mei, juni 1904.; 183; 1 omslag
        - Stukken betreffende de samenstelling van een brochure over een congres van de Internationale Letterkundige Vereeniging in Amsterdam in 1883 naar aanleiding van het congres in 1913., Juni 1913.; 184; 1 omslag
      - Publicaties., d
        - "Nieuwe Rotterdamsche Courant", houdende een recensie van Assers brochure "Iets over de Rijntollen", met ingekomen brieven., 1860-1866.; 185; 5 stukken
        - Venloosch Weekblad" van 10 en 17 oktober 1863 houdende artikelen naar aanleiding van Assers brochure "Le Duché de Limbourg et la Confédération Germanique", met krante-artikelen over de Limburgse en Luxemburgse kwestie en briefwisseling., 186; 1 omslag
          de namen van officieuze briefschrijvers zijn opgenomen in de index.
        - Ingekomen brief van R.A. Fruin naar aanleiding van een brief van Asser op een repliek van Fruin in het "Weekblad van het Recht" op een artikel van Asser in "Themis"., 4 januari 1865.; 187; 1 stuk
        - Ingekomen recensies en brieven van diverse personen naar aanleiding van een in brochurevorm uitgegeven artikelenreeks in de "Nieuwe Rotterdamsche Courant" over de Naamloze Vennootschap., Januari-mei 1872.; 188; 1 omslag
          de namen van de briefschrijvers zijn opgenomen in de index.
        - "Het paleis van Justitie, populair weekblad voor binnen- en buitenlandsche rechtspleging" houdende een bespreking van Assers "Schets van het Nederlandsche Handelsrecht", met ingekomen brieven over de uitgave en heruitgave van het boek., 1872-1904.; 189; 1 omslag
        - Briefwisseling met de redacties van kranten en tijdschriften over door hem aangeboden artikelen en met diverse personen over zijn publicaties., 1874-1912.; 190; 1 omslag
          de namen van de correspondenten en de tijdschriften zijn opgenomen in de index.
        - "Weekblad van het Recht", houdende een ingezonden stuk van Asser naar aanleiding van een artikel van Levy over de Rotterdamse rechtbank., 5 maart 1877.; 191; 1 stuk
        - Journal des tribuneaux, houdende een recensie van Assers "Eléments de droit privé, droit civil, procédure, droit commerciel" door H. Carrard, met afschrift., 9 augustus 1884 en z.j.; 192; 2 stukken
        - "Amsterdamsch effectenblad" houdende een artikel van Asser over "Surplus en ruiling bij beleening en prolongatie" en een redactioneel commentaar hierop., 8 maart, 12 juli 1885.; 193; 2 stukken
        - "Het oogmerk om terug te keeren", artikel van Asser in het "Algemeen Handelsblad" over het wetsontwerp op het Nederlanderschap en het Ingezetenschap., 3 juli 1892.; 194; 1 stuk
          zie over deze materie ook zijn adviezen in de Raad van State, inventarisnummer 359.
        - Ingekomen brochure van Leonard Wolterbeek over de waarborging van belangen van verzekerden, met repliek van Asser. Drukproeven, met begeleidbrief van de uitgever., Oktober 1892.; 195; 2 stukken
        - "Dagblad van Zuidholland en 's Gravenhage" houdende aankondiging van een uitgave van "Aanteekeningen" op wetswijzigingen onder de titel "Wet en practijk" door Asser., 3 maart 1894.; 196; 1 stuk
        - "Nieuwe Rotterdamsche Courant" houdende redactioneel commentaar over een artikel van Asser in het "Magazijn van het Handelsrecht" over belening van ontvreemde panden., 16 november 1904.; 197; 1 stuk
        - "Nieuwe Courant" houdende een ingezonden stuk van Asser over de rechtsmacht van buitenlandse vonnissen., 25 september 1905.; 198; 1 stuk
        - "Nieuwe Courant" houdende een artikel van Asser over de internationale politieke situatie, getiteld "op weg naar een tweesprong"., 5 januari 1910.; 199; 1 stuk
        - Briefwisseling met de redactie van de "Frankfurter Zeitung" over een door hem in te zenden artikel over eenheid van rechtspleging in het internationaal privaatrecht., Januari-juni 1912.; 200; 1 omslag
        - "De internationale rechtspraak en het prijzenhof", artikel van Asser in "De Tijdspiegel"., Z.j. (ca. 1910).; 201; 1 omslag; Gedrukt
        - "De betrekkingen met het buitenland", artikel van Asser, geplaatst in een verzamelbundel., Z.j.; 202; Gedrukt; 1 katern
      - Aantekeningen., e
        - "Mémoire" houdende antwoorden op een vragenlijst over het handelsrecht ter zee volgens de wetgeving in Nederland., 14 januari 1865.; 203; Geschreven; 1 omslag
        - Aantekeningen over de vraag in hoeverre vóór 1814 in de Nederlandse-wetgeving werd voorzien in een jurisdictie over misdrijven die door Nederlanders in het buitenland waren bedreven, gesteld in het Engels., Z.j.; 204; 1 stuk
        - "Privatrechtliche Verhältnisse der Binnenschiffahrt und der Floszerei", aantekeningen van Asser., Z.j.; 205; 1 omslag
        - Aantekeningen houdende een citaat uit een brief van prins Albert, gepubliceerd in het voorwoord van Leone Levi, International Commercial Law, 1863., Z.j.; 206; 1 stuk
        - Aantekeningen over de verbreiding van het internationale recht in Japan in 1897., Z.j.; 207; 1 stuk
        - Aantekeningen over regelingen van het erfrecht van vreemdelingen in België en Frankrijk., Z.j.; 208; 1 omslag
  - RAADADVISEUR BIJ HET MINISTERIE VAN BUITENLANDSE ZAKEN 1875-1913, D
    - Politieke adviezen., 1
      - Briefwisseling over pogingen tot de totstandbrenging van internationale regelingen over de uitvoerbaarheid van buitenlandse vonnissen en andere zaken, rakende het internationaal privaatrecht, met bijlagen., 1873-1891.; 209; 1 omslag
        de namen van briefschrijvers en enkele specifieke onderwerpen zijn opgenomen in de index.
      - Ingekomen verslagen van de Internationale Conferentie over het toezicht op de visserij in de Noordzee., 1881-1882.; 210; Gedrukt; 1 omslag
      - Stukken betreffende een advies van Asser inzake de toepassing van het volkenrecht bij een eis tot schadevergoeding van de Nederlandse onderdaan Beazely aan de regering van Haïti vanwege panden aan de haven van Port au Prince, die door gevechtshandelingen bij de blokkade van de haven tegen wapenleveranties aan opstandelingen werden beschadigd., 1883-1884.; 211; 1 omslag
      - Briefwisseling, gevoerd naar aanleiding van aan het ministerie van Buitenlandse Zaken te geven adviezen., 1884-1891.; 212; 1 omslag
        met tafel. De aangeroerde onderwerpen zijn opgenomen in de index.
      - Stukken betreffende adviezen van Asser over de uitleg van het tractaat, gesloten door de mogendheden over de doorvaart op de Congo-rivier, en de publicatie van een brochure hierover door Asser., 1884-1885.; 213; 1 omslag
      - Ingekomen memoranda betreffende onderhandelingen tussen Nederland, Duitsland en Engeland inzake de politieke status van Nieuw-Guinea. Gedrukt, met begeleidingsbrieven van G. Rosenthal., Februari-maart 1885.; 214; 1 omslag
      - Stukken betreffende adviezen van Asser over een geschil tussen Nederland en Frankrijk over de grens tussen Suriname en Frans Guyana., 1888-1892.; 215; 1 omslag
      - Briefwisseling met het ministerie van Buitenlandse Zaken over een nota van de Belgische gezant over een met Frankrijk te sluiten verdrag tot regeling van de eigendomsrechten over de Congo-vrijstaat., December 1891.; 216; 1 omslag
      - Ingekomen stukken betreffende een geschil tussen de Nederlandse en Britse regering na de aanhouding van de kapitein van het Britse schip "Costa Rica Packet" door het Nederlands-Indische goevernement, met aantekeningen van Asser en briefwisseling., 1896.; 217; 1 pak
      - Briefwisseling, gevoerd naar aanleiding van zijn stellingname ten aanzien van de Boerenoorlog en kontakten met leiders van Oranje-Vrijstaat, met kranteberichten., 1899-1908.; 218; 1 omslag
        met tafel. De namen zijn opgenomen in de index.
      - Ingekomen brieven van W. van der Vlugt en E. Ehrström over een verzoek van Ehrström om advies inzake de constitutionele legaliteit van een manifest, waarin wijziging van de structuur van het Finse leger wordt aangekondigd., 6, 9 februari 1900.; 219; 3 stukken
      - Stukken betreffende een verzoek van G. Rollin Jacquemijns, Belgisch gezant in Siam, om bemiddeling bij de werving van een Nederlands ingenieur ten behoeve van de Siamese regering., Januari-april 1900.; 220; 1 omslag
      - Briefwisseling met R. Melvill van Lijnden, minister van Buitenlandse Zaken, over onenigheden tussen Curaçao en Venezuela over de aanhouding van het onder Duitse vlag varende Venezolaanse oorlogschip Restaurador., 1903.; 221; 1 omslag
      - Stukken betreffende een uitnodiging aan Asser door het ministerie van Buitenlandse Zaken tot deelneming aan een conferentie in Genève ter herziening van de Rode- Kruisconventie van 1864., Juni 1903.; 222; 1 omslag
      - Concept van een brief aan de directeur van het Kabinet van de Koningin houdende toezending van een adres van een damescomité in Buenos Aires om plaatsing van de handtekening van het staatshoofd in een bij de gelegenheid van de Wereldtentoonstelling van 1910 uit te geven album., 4 mei 1904.; 223; 1 stuk
      - Stukken betreffende adviezen van Asser aan koningin Wilhelmina over de rol die Nederland heeft te spelen in de internationale politiek., November 1907.; 224; 1 omslag
      - Ingekomen notulen van de tweede algemene vergadering van de Nederlands-Belgische Commissie ter bestudering van economische vraagstukken, rakende de belangen van beide landen., Mei 1909.; 225; Gedrukt; 1 deel
      - Concept Koninklijk-Besluit houdende wijziging van het consulair reglement, in te gaan in 1911, met correcties van Asser. Gestencild, geschreven., Z.j. (ca. 1910).; 226; 1 katern
      - Stukken betreffende adviezen van Asser aan het redactiecomité van de Internationale Opiumconferentie in Den Haag bij de opstelling van de eindprotocollen., Januari 1912.; 227; 1 pak
      - Concept-nota aan het ministerie van Buitenlandse Zaken over een gesprek met de Duitse gezant Kriege over Nederlandse en Duitse aanspraken op de bevaring van de Eems., 20 april 1913.; 228; 1 stuk
    - Vertegenwoordiging van de Nederlandse regering., 2
      - Bij conferenties van het internationaal goederenvervoer per spoor. 1881-1896., a
        - Stukken betreffende het optreden van Asser en J.C.M. van Riemsdijk als Nederlandse gedelegeerden bij de tweede conferentie tot regeling van het internationaal goederenvervoer per spoor te Bern in 1881, met retroacta betreffende de eerste conferentie in 1878., 1875-1882.; 229; 1 pak
        - Stukken betreffende zijn optreden als Nederlands gedelegeerde bij de derde conferentie tot regeling van het internationaal goederenvervoer per spoor in Bern in 1886., 1885-1887.; 230-231; 2 pakken
          - Conferentiestukken, met bijlagen., 230
          - Briefwisseling., 231
        - Stukken betreffende de vaststelling van een conventie inzake het goederenvervoer per spoor naar aanleiding van het congres van 1886 en de ratificatie van deze conventie door Nederland., 1887-1892.; 232; 1 omslag
        - Stukken betreffende zijn optreden als Nederlands gedelegeerde bij het congres over het internationaal vervoer per spoor in Parijs in 1896., 1895-1896.; 233; 1 pak
        - Ingekomen Duitse en Zwitserse spoorwegwetten en transportreglementen., 1849-1886.; 234; 1 omslag
      - In de internationale conferentie ter voorbereiding van een verdrag tot de vrije doorvaart in het Suezkanaal. 1884-1889., b
        - Briefwisseling van Asser, gedelegeerde van Nederland., 1884-1885.; 235; 1 omslag
        - Tekst van het verdrag, met aantekeningen van Asser en protocollen van de onderhandelingen., 1885.; 236; 1 pak
        - Kranteartikelen over de doorvaart van het Suezkanaal., 1885-1889.; 237; 1 pak
        - Stukken betreffende adviezen van Asser over de uitwerking van internationale verdragen ter nakoming van de in Parijs gesloten conventie., 1887-1889.; 238; 1 omslag
      - In de Centrale Commissie voor de Rijnvaart. 1886-1895., c
        - Briefwisseling van Asser, Nederlands gedelegeerde in de Centrale Commissie voor de Rijnvaart., December 1888-juli 1889.; 239; 1 pak
        - Ingekomen reglementen en statistische gegevens van Duitse provincies met betrekking tot de Rijnvaart., 1888-1889.; 240; Gedrukt; 1 omslag
        - "Verzameling van Wetten en Voorschriften over de scheepvaart over de Rijn door de daarbij aangesloten staten".., 1888.; 241; Gedrukt; 1 pak (geliasseerd geweest)
        - Ingekomen publicaties over de Rijnscheepvaart., 1890-1894.; 242; 3 deeltjes
        - Briefwisseling van Asser, Nederlands gedelegeerde in de Centrale Commissie voor de Rijnvaart., 1893-1894.; 243; 1 omslag
        - Vrijkaartjes voor treinen, gebruikt door Asser als gedelegeerde in de Centrale Commissie voor de Rijnvaart., 1894, 1895.; 244; 1 omslag
      - Bij conferenties over het internationaal zeerecht. 1890-1909., d
        - Stukken betreffende een voorstel van de Belgische regering tot internationale regeling van het private zeerecht, de organisatie van een conferentie hierover in Hamburg en de oprichting van een internationaal zeerechtcomité., 1890-1903.; 245; 1 omslag
        - Stukken betreffende de tweede conferentie voor internationaal zeerecht in Brussel., 1904.; 246; 1 omslag
        - Ingekomen concept-statuten en concept-huishoudelijk reglement van de Nederlandsche Vereeniging voor Zeerecht, met aantekeningen van Asser., 1905.; 247; Gedrukt Geschreven; 2 stukken
        - Stukken betreffende de derde conferentie voor internationaal zeerecht te Brussel in 1905 en de daaruit voortvloeiende zeerechtelijke regelingen tussen Nederland en België., 1905-1909.; 248; 1 omslag
        - Ingekomen stukken ter behandeling in internationale zeerechtconferenties, met aantekeningen van Asser., 1907, 1909.; 249; 1 omslag
        - Ingekomen protocollen van de conferentie inzake het zeerecht in oorlogstijd, gehouden in Londen, met toelichting., 1909.; 250; Gedrukt; 2 delen
      - Bij conferenties over het internationaal privaatrecht. 1893-1913., e
        - Stukken betreffende de conferenties., 1)
          - Briefwisseling, gevoerd met diverse personen, naar aanleiding van de organisatie en het verloop van de conferenties van internationaal privaatrecht en de uitwerking van de besluiten., 1892-1911.; 251-253; 3 omslagen
            - 1892-1899, 251
            - 1900-1904, 252
            - 1905-1911, 253
          - Briefwisseling met het ministerie van Buitenlandse Zaken over de uitwerking van besluiten, genomen tijdens de conferenties van hef internationaal privaatrecht, en over de organisatie van nieuwe conferenties., 1893-1911.; 254-257; 4 pakken
            - 1893-1898, 254
            - 1900-1904, 255
            - 1905-1906, 256
            - 1907-1911, 257
          - Ingekomen "Actes" van de eerste conferentie van het internationaal privaatrecht., 1893.; 258; Gedrukt; 1 deel
          - Ingekomen protocollen van de tweede conferentie van het internationaal privaatrecht., 1894.; 259; Gedrukt; 1 omslag
          - Ingekomen brochures en overdrukken van wetenschappelijke artikelen naar aanleiding van het tweede conferentie van internationaal privaatrecht., 1894.; 260; 1 omslag
            de namen van auteurs zijn opgenomen in de index.
          - Ingekomen nota's, wetsvoorstellen en wetteksten van diverse landen naar aanleiding van besluiten, genomen door de eerste twee conferenties van internationaal privaatrecht, met kranteberichten., 1896-1911.; 261-264; 4 pakken
            - België, Denemarken., 261
            - Duitsland., 262
            - Frankrijk, Hongarije, Italië, Noorwegen, Oostenrijk, Spanje, Venezuela., 263
            - Zweden, Zwitserland., 264
          - Ingekomen handelingen van de Staten-Generaal, houdende debatten over de ontwerp-verdragen naar aanleiding van de protocollen van de conferenties van internationaal privaatrecht, met aantekeningen van Asser en krante-artikelen over de genomen besluiten., 1897-1908.; 265; 1 omslag
          - Protocollen van de derde conferentie van internationaal privaatrecht, met concepten. Gedrukt, met nota's, aantekeningen en concepten van redevoeringen van Asser., Mei-juni 1900.; 266; 1 pak
          - Ingekomen facturen bij Asser, voorzitter van de derde conferentie van het internationaal privaatrecht., 1900.; 267; 1 omslag
          - Ingekomen kranteberichten over de derde conferentie van het internationaal privaatrecht., Juni-juli 1900.; 268; 1 omslag
          - Ingekomen brochures en overdrukken van rechtswetenschappelijke artikelen naar aanleiding van de derde conferentie van het internationaal privaatrecht., 1899-1904.; 269; 1 pak
          - Protocollen van de vierde conferentie van het internationaal privaatrecht, met voorstukken: ingekomen concepten en aantekeningen, met nota's, aantekeningen en concepten van redevoeringen van Asser., 1903-1904.; 270; 1 pak
          - Ingekomen facturen bij Asser, voorzitter van de vierde conferentie van het internationaal privaatrecht., 1904.; 271; 1 omslag
          - Stukken betreffende een bij gelegenheid van de vierde conferentie van het internationaal privaatrecht door Asser aangeboden diner., Mei-juni 1904.; 272; 1 omslag
          - Kranteberichten over de vierde conferentie van het internationaal privaatrecht., 1904.; 273; 1 pak
          - Ingekomen brochures en overdrukken van wetenschappelijke artikelen naar aanleiding van de vierde conferentie van het internationaal privaatrecht., 1904-1910.; 274; 1 pak
          - Ingekomen gerechtelijke vonnissen uit diverse landen verband houdende met internationale privaatrechtelijke overeenkomsten, met begeleidbrieven van het ministerie van Buitenlandse Zaken., 1908-1911.; 275; 1 omslag
            de materie is verwerkt in de index.
        - Stukken betreffende propaganda-aktiviteiten., 2)
          - "La codification du Droit International et Privé", bulletins, bestemd voor het Institut de Droit International, met briefwisseling over de verspreiding van de bulletins., 1893-1905.; 276; 1 omslag
          - "Het Haagsche Verdrag van 14 november 1896", tekst van een lezing van Asser op de gewone vergadering van de afdeling Taal -, Letter-, Geschiedkundige en Wijsgerige Wetenschappen van de Koninklijke-Akademie van Wetenschappen, gehouden op 15 februari 1897 en opgenomen in de Verslagen en Mededelingen van de Akademie, met overdruk., 277; 2 deeltjes
          - Ingekomen brief van F. Meyer, secretaris van de Internationale Vereinigung für Vergleichende Rechtswissenschaft und Volkswirtschaft, houdende een verzoek aan Asser om voor de komende semesters een college te houden over het internationaal privaatrecht., 19 juli 1904.; 278; 1 stuk
          - Aantekeningen, gemaakt voor een lezing, te houden voor de Studenten-vereniging voor Sociale Lezingen in Leiden, met kranteartikelen en briefwisseling., Maart 1905.; 279; 1 omslag
          - Fragmenten van een tekst van een lezing voor de Vereeniging van het Voortgezet Handelsonderwijs over "de codificatie van het internationaal privaatrecht"., 20 oktober 1905.; 280; 1 omslag
          - Stukken betreffende een lezing van Asser over de codificatie van het internationaal privaatrecht in de gehoorzaal van het Brussels gerechtshof, gehouden onder auspiciën van de Nederlandsche Kamer van Koophandel en de Tribune du Jeune Barreau., April-mei 1907.; 281; 1 omslag
          - Stukken betreffende een uitgave van een "Bulletin des Conférences" door Asser en de Italiaanse rechtsgeleerde G.L. Buzzati., 1907-1909.; 282; 1 omslag
          - Klad van een redevoering, gehouden ter herdenking dat het 20 jaar geleden was, dat de initiatieven tot de conferenties van het internationaal privaatrecht werden genomen., 24 juni 1912.; 283; 1 omslag
      - Bij de Eerste Vredesconferentie. 1899., f